臺灣高雄地方法院民事裁定
111年度消債清字第29號
聲  請  人  朱家明  
0000000000000000

0000000000000000

代  理  人  趙禹任律師
上列當事人因消費者債務清理事件聲請清算，本院裁定如下：
    主  文
聲請人朱家明自中華民國一一一年六月一日下午四時起開始清算
程序。
命司法事務官進行本件清算程序。
    理  由
一、聲請意旨略以：伊有不能清償債務情事，因債權人非金融機
    構，毋庸進行前置協商或調解程序，且未經法院裁定開始更
    生程序或許可和解或宣告破產，爰聲請清算等語。
二、按債務人不能清償債務或有不能清償之虞者，得依本條例所
     定更生或清算程序，清理其債務；債務人於法院裁定開始
    更生程序或許可和解或宣告破產前，得向法院聲請清算；法
    院開始清算程序之裁定，應載明其年、月、日、時，並即時
    發生效力；法院開始更生或清算程序後，得命司法事務官進
    行更生或清算程序，必要時得選任律師、會計師或其他適當
    之自然人或法人1人為監督人或管理人，消費者債務清理條
    例（下稱消債條例）第3條、第80條前段、第83條第1項、第
    16條第1項分別定有明文。
三、經查：
　㈠聲請人現積欠高雄市政府無擔保債務2,069,599元，因屬非金
    融機構債務，毋庸進行前置協商程序，並於111年2月21日具
    狀表示本件聲請清算等情，有債權人清冊、財團法人金融聯
    合徵信中心前置協商專用債權人清冊、消費者債務清理聲請
    清算狀等件在卷可稽(卷第7頁、第11至13頁、第1頁)，堪信
    為真實。
  ㈡聲請人財產、所得
　　聲請人於108年度至110年度均無申報所得，名下無財產，至
    新光人壽保單已失效。又聲請人自陳於106年間經楊東昇聘
    僱為聯結車清潔員，每日負責兩部聯結車內部外表清潔及油
    水電檢查，工作地點在高雄港63號碼頭「剛健停車場」，每
    月薪資18,000元；前於109年5月11日、110年6月4日領有中
    央補助疫情擴大急難紓困金各30,000元；於98年1月21日曾
    經本院民事執行處拍賣三民區房地；聲請人父親於108年8月
    20日歿，聲請人稱父親未遺留任何遺產，未領取補助或給付
    等情，有如附表所示證據在卷可佐。依聲請人上述工作、收
    入及財產情況，堪認以其受雇於雇主楊東昇擔任清潔工之每
    月收入18,000元，核算其償債能力，較為妥適。
  ㈢最低生活費用
　　聲請人主張每月支出17,303元（有房屋租金）乙情，並提出
    租賃契約書(卷第33至35頁)為證。按債務人必要生活費用，
    以最近1年衛生福利部或直轄市政府所公告當地區每人每月
    最低生活費1.2倍定之，消債條例第64條之2第1項定有明文
    。本院參酌衛福部社會司所公告111年度高雄市最低生活費
    為14,419元，1.2倍即17,303元。聲請人主張未逾上開金額
    ，尚屬合理，應予採計。
  ㈣聲請人是否有不能清償或不能清償之虞
　　聲請人目前每月收入18,000元，扣除最低生活費17,303元後
    ，剩餘697元，而聲請人目前負債總額為2,069,599元（卷第
    64至70頁，包括：高雄市政府），以每月所餘逐年清償，至
    少須約247年(計算式：2,069,599÷697÷12≒247.44】始能清
    償完畢，堪認聲請人確有不能清償債務之情事。
　㈤從而，聲請人向本院聲請清算，應予准許，並命司法事務官
    進行本件清算程序。
四、依消債條例第11條第1 項、第83條第1 項、第16條第1 項，
    裁定如主文。
中　　華　　民　　國　　111 　年　　6 　　月　　 1　　日
              　　民事庭　　法　官　賴寶合
以上正本係照原本作成。
本裁定不得抗告。
中　　華　　民　　國　　111 　年　　6 　　月　　 1　　日
  　                        書記官　胡美儀

附表：
1.108年至110年綜合所得稅各類所得資料清單及財產歸屬資料清
單（卷第16至17頁、第91頁）。
2.財產及收入狀況說明書（卷第5至6頁）。
3.債權人清冊（卷第7頁）。
4.戶籍謄本（卷第10頁）。
5.勞工保險被保險人投保資料表（卷第18頁）。
6.個人商業保險查詢結果表（卷第21頁）。
7.財團法人金融聯合徵信中心前置協商專用債權人清冊（卷第11
  至13頁）。
8.信用報告（卷第14至15頁）。
9.租金、社會補助查詢表（卷第59、60至62頁）。
10.勞動部勞工保險局函（卷第77頁）。
11.勞動部勞動力發展署高屏澎東分署函（卷第72頁）。
12.健保查詢表(卷第19頁)。
13.存簿(卷第22至32頁)。
14.在職證明書（卷第43頁）。
15.收支報告說明（卷第44頁）。
16.新光人壽保險股份有限公司函(卷第63頁)。
17.父親除戶戶籍謄本(卷第87頁)。
18.父親106年至107年綜合所得稅各類所得資料清單、遺產稅財
   產參考清單、納稅義務人違章欠稅查復表(卷第79至80、81、
   86)。